【裁判字號】    92,訴,1898
【裁判日期】    921117
【裁判案由】    偽造文書等
【裁判全文】
臺灣臺中地方法院刑事判決                        九十二年度訴字第一八九八號
    公  訴  人  臺灣臺中地方法院檢察署檢察官
    被      告  丙○○
    選任辯護人  林豐順律師
右列被告因偽造文書等案件，經檢察官提起公訴（九十二年度偵字第一二四七三號）
，本院判決如左：
    主  文
丙○○行使偽造私文書，足以生損害於他人，處有期徒刑肆月，如易科罰金，以佰
元折算壹日。
    事  實
一、丙○○係臺中市樹義一巷十一之五號二樓「景杰電子有限公司」（下稱景杰公司
    ）負責人，明知鈦電科技有限公司（現已改名為輝鴻科技有限公司，下稱鈦電公
    司）將卡拉０Ｋ伴唱之歌曲製作成電腦程式碼儲存於該公司生產之ＰＣ控制板內
    ，再將ＰＣ控制板組裝於ＰＩ０ＮＥＥＲ與Ｓ０ＮＹ之ＣＤ機器中後，可由使用
    者利用遙控器按鍵點歌伴唱之電腦程式著作權，係鈦電公司所享有，且亦明知大
    陸東舜電子有限公司所販售之「C555-VCD」電路板，係姓名年籍不詳之人擅自重
    製侵害鈦電公司前開電腦程式著作權之盜版品，除功能、畫面及操作方式皆與鈦
    電公司所生產之ＰＣ控制板相同外，於開機時復同樣會顯示偽造之「ＴＩＤＩＡ
    ＮＮ  ＴＥＣＨＮＯＬＯＧＹ  ＣＯＲＰ  ＶＣＤ２００１」畫面，以及在鍵入
    鈦電公司設計之密碼後亦同樣會顯示偽造之「ＤＥＳＩＧＮＥＤ  ＢＹ  Ｗ．Ｓ
    ．  ＴＳＡＩ」等性質上屬準私文書之英文字樣影像，表示該產品係鈦電公司所
    生產，並由「Ｗ．Ｓ  ＴＳＡＩ」所設計。詎丙○○竟基於意圖營利及行使偽造
    準私文書之犯意，於民國九十年二月十二日（起訴書誤為自九十年六月間鈦電公
    司上市銷售後），向東舜電子公司購買未經鈦電公司授權重製之「C555-VCD」電
    路板三十五片，並於同日輸入至臺灣地區，再一次全部販售予乙○○所經營之歐
    暟電器有限公司（下稱歐暟公司）。歐凱公司乃將購得之「C555-VCD」電路板組
    裝在ＰＩ０ＮＥＥＲ與Ｓ０ＮＹ之ＣＤ機器後，出售與不知情之張惠玲經營之凱
    煜電器有限公司及不知情之許美娟經營之鐶錡音響行（乙○○、張惠玲、許美娟
    三人均另由臺灣士林地方法院檢察署檢察官為不起訴處分確定），丙○○即以自
    大陸地區輸入並販售盜版之「C555-VCD」電路板之方式，侵害鈦電公司前開電腦
    程式著作財產權，及行使該等電路板顯示係鈦電公司生產及設計者之準私文書，
    足生損害於鈦電公司。
二、案經鈦電公司訴由臺灣士林地方法院檢察署檢察官呈請臺灣高等法院檢察署檢察
    長移轉臺灣臺中地方法院檢察署檢察官偵查起訴。
    理  由
一、訊據被告丙○○對於有於右揭時地，向大陸地區東舜公司購買「C555-VCD」電路
    板三十五片，並輸入至臺灣地區，一次販售二十五片予證人乙○○，以及告訴人
    鈦電公司向凱煜電器有限公司、鐶錡音響行所購買，係由歐暟公司將前開「C555
    -VCD」電路板按裝在ＰＩ０ＮＥＥＲ與Ｓ０ＮＹ之ＣＤ機器經勘驗結果，除功能
    、畫面及操作方式皆與告訴人鈦電公司享有著作財產權之電腦程式著作相同外，
    於開機時另會顯示「ＴＩＤＩＡＮＮ  ＴＥＣＨＮＯＬＯＧＹ  ＣＯＲＰ  ＶＣ
    Ｄ２００１」畫面，以及在鍵入鈦電公司設計之密碼後亦會顯示「ＤＥＳＩＧＮ
    ＥＤ  ＢＹ  Ｗ．Ｓ．ＴＳＡＩ」之英文字樣影像等事實，固於偵查中及本院審
    理時均坦承不諱，但矢口否認有何違反著作權法及行使偽造準私文書之犯行，辯
    稱：(一)ＶＣＤ電路板必須使用遙控器才可以操作使用，伊與告訴人使用之遙控器
    程式不同，不能交替使用，可知伊所銷售之電路板與告訴人之電腦程式著作不同
    ；(二)伊向東舜公司購買電路板時，並不知有侵害到告訴人鈦電公司之著作權利，
    亦不知該等電路板按裝在ＣＤ機器後，會顯示告訴人鈦電公司名稱及設計者之畫
    面，開機畫面又只停留幾秒鐘，也無註記著作權之標示提醒注意，實不知已侵害
    告訴人鈦電公司之著作權利。之後經告訴人告知侵權後，就沒有再銷售該等電路
    板，且有跟大陸公司反應，大陸公司並有寄送ＩＣ轉給證人乙○○更換，更換後
    就不會再出現告訴人鈦電公司名稱了；(三)伊進口三十五片「c555-VCD」電路板，
    只將其中二十五片賣給證人乙○○，其餘十片退回給大陸廠商云云。經查：
（一）鈦電公司將卡拉０Ｋ伴唱之歌曲製作成電腦程式碼儲存於該公司生產之ＰＣ控
      制板內，再將ＰＣ控制板組裝於ＰＩ０ＮＥＥＲ與Ｓ０ＮＹ之ＣＤ機器中，使
      用者可利用遙控器按鍵點歌伴唱，此項電腦程式著作權乃係鈦電公司所享有一
      節，除據告訴人鈦電公司指訴明確外，並有鈦電公司所生產之前開ＰＣ控制板
      按裝在ＣＤ機器後點選畫面之照片二張、電腦程式碼五張、彩色中文卡拉ＯＫ
      功能介紹及彩色中文ＶＣＤ  二００一遙控器按鍵說明各一紙附卷可稽。可知
      前開ＰＣ控制板所儲存之電腦程式係鈦電公司享有著作財產權之電腦程式著作
      至明。
（二）而被告右開自白，除與告訴人鈦電公司指訴之情節大致相符外，復經證人乙○
      ○於臺灣士林地方法院檢察署檢察官偵查時及本院審理時陳稱詳確，並有進口
      憑單二紙在卷可憑。又告訴人鈦電公司所提出由歐暟公司出售之ＰＩＯＮＥＥ
      Ｒ牌ＰＤ─Ｆ一００九型號機器（內裝乙○○向被告購買之「C555-VCD」電路
      板），除功能、畫面及操作方式皆與告訴人鈦電公司所生產儲存有前開電腦程
      式著作之ＰＣ控制板所按裝之同款機器執行結果相同外，於開機時同樣會顯示
      「ＴＩＤＩＡＮＮ  ＴＥＣＨＮＯＬＯＧＹ  ＣＯＲＰ  ＶＣＤ２００１」畫
      面，以及在鍵入鈦電公司設計之密碼後亦會顯示「ＤＥＳＩＧＮＥＤ  ＢＹ
      Ｗ．Ｓ．ＴＳＡＩ」之英文字樣影像等情，則先後經臺灣士林地方法院檢察署
      檢察官勘驗無誤，復經本院命告訴人代表人甲○○當庭按裝操作向歐暟公司所
      購得內裝有被告出售之「C555-VCD」電路板機器及告訴人本身合作廠商生產之
      機器，並實際點選播放勘驗無訛，有臺灣士林地方法院檢察署檢察官九十一年
      十月二十三日訊問筆錄及本院九十二年十月八日準備程序筆錄在卷可考，告訴
      人鈦電公司復指稱並未授權或同意其他人得重製該公司研發之前開電腦程式著
      作，則被告所輸入進口之「C555-VCD」電路板係未經告訴人鈦電公司授權或同
      意，而由不知姓名年籍之人擅自重製之盜版品，應屬無疑。
（三）被告雖以前揭情詞置辯，但查：
  １、被告於本院審理時已自承：「遙控器只是讓機器可以啟動，但是要出現『卡拉
      ＯＫ中文點歌機』的畫面，需要另外的程式設計，與遙控器無關。」等語，有
      本院準備程序筆錄可佐。是以被告銷售「C555-VCD」電路板予歐暟公司後，歐
      暟公司將之按裝之機器型號與告訴人生產前開ＰＣ控制板後合作廠商所製作之
      機器機種既不相同，遙控器本不可能相互通用，被告欲以本院勘驗時之二支遙
      控器（一支係搭配歐暟公司出售之機器，另一支係搭配告訴人合作廠商之機器
      ）確實無法通用，證明伊所銷售之電路板與告訴人之電腦程式著作不同，顯不
      可採。
  ２、又證人乙○○於本院訊問時已結證稱：（問：你向被告買受多少ＰＣ控制板？
      ）三十五片。」「系爭ＰＣ控制板共購買三十五片，一次買進。」等語，被告
      於審判期日時復供稱：（問：你賣給歐暟公司的三十五片是證人乙○○訂購後
      才進口或事先進口才賣給他們的？）我們有先進口幾片給歐暟公司看，確定歐
      暟公司要了，才進口。」等語，有本院審判筆錄可參，另有載明出貨數量為三
      十五片之景杰公司出貨單一紙在卷足憑，可知被告於本院第一次訊問時辯稱：
      賣給乙○○二十五片，另外十片退給大陸廠商云云，係與實情不符，委無足取
      。
  ３、被告於臺灣士林地方法院檢察署檢察官訊問時復已自承：「（問：有無讓柯先
      生看過機板的內容？）有。」；證人乙○○亦答稱：「是。」等語（參士林地
      檢九十一年度他字第一二二一號第三十二頁背面），於本院審理時又到庭結證
      稱：「（問：決定購買之前，是否看過系爭ＰＣ控制板之內容？或安裝試播過
      ？）曾經拿來公司試播過，比之前更容易安裝。」等語，有各該筆錄可稽，足
      見被告在販賣自大陸進口之「C555-VCD」予歐暟公司前，業已在歐暟公司按裝
      試播過，對於按裝該電路板後，一啟動機器即會出現停留約四秒鐘之「ＴＩＤ
      ＩＡＮＮ  ＴＥＣＨＮＯＬＯＧＹ  ＣＯＲＰ  ＶＣＤ２００１」畫面，自難
      諉稱不知。而經本院勘驗結果，該「ＴＩＤＩＡＮＮ  ＴＥＣＨＮＯＬＯＧＹ
        ＣＯＲＰ  ＶＣＤ２００１」畫面雖僅停留四秒，但係固定畫面，亦即畫面
      中之圖樣、字跡並無浮動或跳動之情形，所使用之用字又係一般商業表彰公司
      名稱之通常方式，任何人一看皆可清楚明確認知此產品係「ＴＩＤＩＡＮＮ
      ＴＥＣＨＮＯＬＯＧＹ  ＣＯＲＰ」公司所生產，而「ＴＩＤＩＡＮＮ」之名
      稱，復與被告向大陸地區東舜公司之名稱迥然不同，被告亦無誤認上開英文名
      稱係標示東舜公司之可能，被告辯稱：並不知按裝前開電路板後，會顯示前開
      畫面，該畫面並未註記著作權之標示提醒，並不知係侵害告訴人鈦電公司之著
      作權利云云，益徵不可信採。另依一般生意往來之慣習及經驗以觀，在買入再
      行賣出以賺取差價之交易情形，於買入前，為確保自身權益，適切評估產品銷
      售可能及利潤多寡，自不可能對於產品內容一無所知；而於買入後，為能向有
      意購買之人詳細說明，且能精確掌握回應客戶之各項反應、需求，同時亦顧慮
      自身之商譽及信用，更不可能不對產品之內容、細節均予瞭解，依此可知，被
      告辯稱：向東舜公司購買電路板時，並不知有侵害到告訴人鈦電公司之著作權
      利，亦不知該等電路板按裝在ＣＤ機器後，會顯示告訴人鈦電公司名稱及設計
      者之畫面云云，確無可取。
（四）被告對於大陸東舜公司所販售之「C555-VCD」電路板係侵害告訴人鈦電公司之
      電腦程式著作，且於按裝機器播放後，會出現「ＴＩＤＩＡＮＮ  ＴＥＣＨＮ
      ＯＬＯＧＹ  ＣＯＲＰ  ＶＣＤ２００１」畫面，以及在鍵入鈦電公司設計之
      密碼後亦同樣會顯示偽造之「ＤＥＳＩＧＮＥＤ  ＢＹ  Ｗ．Ｓ．  ＴＳＡＩ
      」等英文字樣影像，表示該產品係鈦電公司所生產，並由「Ｗ．Ｓ  ＴＳＡＩ
      」所設計等節，既難諉稱不知情，竟仍自大陸地區○○○○○路板，並銷售予
      歐暟公司，再由歐暟公司按裝於ＣＤ機器後，出售予凱煜電器有限公司、鐶錡
      音響行，進而轉賣予不特定顧客，自足以使不知情之消費大眾誤認該等商品係
      鈦電公司所生產之產品，該等商品因未經告訴人鈦電公司為品質控管，對於告
      訴人鈦電公司之商譽顯有妨害，另亦損害鈦電公司本應享有之營業利益。
（五）又被告自大陸東舜公司進口「C555-VCD」電路板後，再轉售予歐暟公司，以賺
      取中間之差額利潤，為被告所為不爭執，足見被告主觀上有營利之意圖，亦臻
      明確。
（六）此外，右揭事實，復經鈦電公司業務人員林珀年、另案被告許美娟於臺灣士林
      地方法院檢察署檢察官偵訊時分別指訴、供述綦詳，並有鈦電公司經濟部公司
      執照、高雄縣政府營利事業登記證、經濟部國際貿易局出進口廠商登記卡、歐
      暟電器保證書、凱煜電器有限公司之收銀機統一發票、鐶錡音響行開立之統一
      發票各一紙、歐暟公司副總經理及經理名片各一張、進口憑單四紙、收據一紙
      、照片四張、歐暟公司開立之統一發票、鐶錡音響行簽發之支票各一紙附卷可
      稽。
（七）綜上所陳，被告上開辯解，均無可採，從而，本件事證明確，被告右開犯行，
      堪予認定。
二、查被告行為後，著作權法第八十七條、第九十三條業於九十二年七月九日修正公
    布，同年月十一日生效，並增定第九十一條之一，依修正後著作權法第九十三條
    第一項第二款規定：「意圖營利而有下列情形之一者，處二年以下有期徒刑、拘
    役，或併科新臺幣五十萬元以下罰金：二以第八十七條第二款、第三款、第五款
    或第六款之方法侵害他人之著作財產權者。」；第八十七條第二款、第三款、第
    五款、第六款規定：「有下列情形之一者，除本法另有規定外，視為侵害著作權
    或製版權：二明知為侵害製版權之物而散布或意圖散布而公開陳列或持有者。三
    輸入未經著作財產權人或製版權人授權重製之重製物或製版物者。五明知係侵害
    電腦程式著作財產權之重製物而作為營業之使用者。六明知為侵害著作財產權之
    物而以移轉所有權或出租以外之方式散布者，或明知為侵害著作財產權之物意圖
    散布而公開陳列或持有者。」；第九十一條之一第一項則規定：「意圖營利而以
    移轉所有權之方法散布著作原件或其重製物而侵害他人之著作財產權者，處三年
    以下有期徒刑、拘役，或科或併科新臺幣七十五萬元以下罰金。」，與修正前同
    法第九十三條第三款規定：「有下列情形之一者，處二年以下有期徒刑，得併科
    新台幣十萬元以下罰金︰三以第八十七條各款方法之一侵害他人之著作權者。」
    ；修正前同法第八十七條規定：「有下列情形之一者，除本法另有規定外，視為
    侵害著作權或製版權︰一以侵害著作人名譽之方法利用其著作者。二明知為侵害
    著作權或製版權之物而散布或意圖散布而陳列或持有或意圖營利而交付者。三輸
    入未經著作財產權人或製版權人授權重製之重製物或製版物者。四未經著作財產
    權人同意而輸入著作原件或其重製物者。五明知係侵害電腦程式著作財產權之重
    製物而仍作為直接營利之使用者。」均有不同，經相互比較結果，其中被告輸入
    未經著作財產權人授權重製之重製物部分，以修正後第九十三條第一項第二款之
    規定較有利於被告；另就被告意圖營利而交付前開輸入之侵權品部分，則以修正
    前第九十三條第三款之規定較有利於被告，依刑法第二條第一項規定，應分別適
    用較有利於被告之規定論處。是核被告自大陸地區輸入未經告訴人鈦電公司授權
    重製之「C555-VCD」電路板部分，係犯修正後著作權法第九十三條第一項第二款
    之罪；其意圖營利而交付前開輸入之「C555-VCD」電路板予歐暟公司部分，則係
    犯修正前同法第九十三條第三款之罪；又其以販賣之方式，將按裝在ＣＤ機器後
    經執行播放結果，會顯示「ＴＩＤＩＡＮＮ  ＴＥＣＨＮＯＬＯＧＹ  ＣＯＲＰ
      ＶＣＤ２００１」畫面，以及在鍵入鈦電公司設計之密碼後會顯示「ＤＥＳＩ
    ＧＮＥＤ  ＢＹ  Ｗ．Ｓ．  ＴＳＡＩ」等英文字樣影像，表示該等商品係鈦電
    公司所生產，及「Ｗ．Ｓ  ＴＳＡＩ」所設計之「C555-VCD」電路板交付予歐暟
    公司，核其此部分所為，係犯刑法第二百十六條、第二百十條、第二百二十條第
    二項之行使偽造準私文書罪，公訴人未及就著作權法修正前後之規定，為新舊法
    之比較，容有未洽。茲再析述如下：
（一）按錄音、錄影或電磁紀錄，藉機器或電腦之處理所顯示之聲音、影像或符號，
      足以為表示其用意之證明者，依刑法第二百二十條第二項之規定，以文書論。
      又文書之行使，每因文書之性質、內容不同而異，就偽造之刑法第二百二十條
      第二項之準文書而言，因須藉由機器或電腦處理，始足以表示其文書之內容，
      其於行為人將偽造之準文書藉由機器或電腦處理時，已有使用該偽造之準文書
      ，而達於行使偽造準私文書之程度，其因販賣而交付該偽造之準文書之情形，
      如販賣者與買受者，均明知該準文書確為偽造，且均明知藉由機器或電腦處理
      即可使用該偽造之準文書時，因買受者已達於可隨時使用該偽造之準文書之狀
      態，故無待販賣者更有所主張，應認販賣該偽造準文書者於交付時，即與行使
      無異（最高法院九十二年度台上字第一四九二號裁判可參）。在本件中，被告
      丙○○販賣之「C555-VCD」電路板按裝於ＣＤ機器執行播放時，會在螢幕顯示
      「ＴＩＤＩＡＮＮ  ＴＥＣＨＮＯＬＯＧＹ  ＣＯＲＰ  ＶＣＤ２００１」畫
      面，以及在鍵入鈦電公司設計之密碼後會顯示「ＤＥＳＩＧＮＥＤ  ＢＹ  Ｗ
      ．Ｓ．  ＴＳＡＩ」等英文字樣影像，表示該等商品係鈦電公司所生產，及「
      Ｗ．Ｓ  ＴＳＡＩ」所設計之意，業於被告販售予歐暟公司之初即已在歐暟公
      司實際按裝播放，買賣雙方均能知曉，揆諸前揭裁判意旨，應認被告於販售交
      付該批「C555-VCD」電路板予歐暟公司時，即已構成行使行為。是以被告販賣
      交付該批「C555-VCD」電路板之行為，自係犯刑法第二百十六條、第二百十條
      、第二百二十條第二項之行使偽造準私文書罪。
（二）被告自大陸地區輸入「C555-VCD」電路板，既用以販賣交付予歐暟公司，則其
      所犯修正後著作權法第九十三條第一項第二款之罪（指輸入未經著作財產權人
      授權重製之重製物部分）及修正前著作權法第九十三條第三款之罪（指明知為
      侵害著作權之物，意圖營利而交付部分）間，顯有方法結果之牽連關係，應從
      一重之修正前第九十三條第三款之罪論處。又被告以一販賣行為，同時觸犯修
      正前著作權法第九十三條第三款之罪及刑法第二百十六條、第二百十條、第二
      百二十條第二項之行使偽造準私文書罪，係一行為觸犯數罪名，為想像競合犯
      ，應依刑法第五十五條之規定，從一重之行使偽造準私文書罪處斷。公訴人認
      被告所犯修正前著作權法第九十三條第三款之罪及行使偽造私文書罪間，係牽
      連犯關係，尚有未合。
（三）公訴人雖僅就被告以明知為侵害著作權之物而意圖營利而交付之方法侵害他人
      著作權犯行及行使偽造準私文書部分，提起公訴，然檢察官就犯罪事實一部起
      訴者，其效力及於全部，刑事訴訟法第二百六十七條有明定。本件被告於九十
      年二月十二日係先自大陸地區輸入未經告訴人鈦電公司授權重製之「C555-VCD
      」電路板三十五片，且與前揭論罪科刑之以明知為侵害著作權之物而意圖營利
      而交付之方法侵害他人著作權犯行，有牽連犯之關係，已如前述，本院自應就
      屬於裁判上一罪之自大陸地區輸入未經告訴人鈦電公司授權重製之「C555-VCD
      」電路板三十五片犯行，一併加以裁判。
（四）爰審酌被告前無任何犯罪紀錄，素行良好，有臺灣臺中地方法院檢察署刑案資
      料查註紀錄表、臺灣高等法院被告全國前案紀錄表各一份可按，其因貪圖私利
      ，竟枉顧進口銷售之「C555-VCD」電路板係侵害告訴人鈦電公司所享有之電腦
      程式著作，而該電腦程式著作乃係鈦電公司辛苦之智慧結晶，亦無視政府大力
      宣導尊重他人智慧財產權之法令，惟其犯罪之動機、目的尚屬單純，輸入銷售
      之數量不多，且只輸入銷售一次，銷售之對象亦僅歐暟公司，被告只在賺取買
      賣間之差額利潤，所得尚非豐厚，但對告訴人鈦電公司之權益仍生有損害，並
      擾亂市場秩序，影響我國之國際形象；再考其犯罪手段平和，但犯後始終未能
      坦承犯行，又迄未與告訴人鈦電公司達成和解，賠償告訴人所受損害等一切情
      狀，量處如主文第一項所示之刑，並諭知易科罰金之折算標準。
（五）公訴人雖認被告自九十一年六月間鈦電公司上市銷售後，在大陸及香港地區，
      向姓名年籍不詳之人販入未經鈦電公司同意或授權重製有前開電腦程式著作之
      ＰＣ控制板（含ＴＩＤＩＡＮＮ  ＴＥＣＨＮＯＬＯＧＹ  ＣＯＲＰ  ＶＣＤ
      ２００１及ＤＥＳＩＧＮＥＤ  ＢＹ  Ｗ. Ｓ  ＴＳＡＩ等鈦電公司英文名稱
      及設計者姓名，繼基於意圖營利之概括犯意，連續多次出售予不特定人，足生
  損害於告訴人鈦電公司，以此方法侵害鈦電公司之著作權，而認被告係連續犯
      云云，然按告訴人之告訴，係以使被告受刑事追訴為目的，其指訴是否與事實
      相符，仍應調查其他證據，以資審認，必被害人所述被害情形，無瑕疵可擊，
      且就其他方面調查，又與事實相符，始足據為有罪判決之基礎。最高法院八十
      一年度台上字第三五三九號、八十三年度台上字第九八九號裁判可資參照。然
      查，公訴人就被告係連續犯之指訴，除依據告訴人鈦電公司單一之指訴外，並
      未提出其他確切之證據以佐實之，本院復查無其他積極證據足認被告除前已論
      罪科刑之犯行外，尚有何連續侵害告訴人鈦電公司前開電腦程式著作財產權或
      多次行使偽造私文書之犯行，應認公訴人此部分之指訴，尚屬不能證明，惟公
      訴人認此部分與前揭論罪科刑部分有連續犯關係，屬裁判上一罪，爰不另為無
      罪之諭知，併此明。
據上論斷，應依刑事訴訟法第二百九十九條第一項前段，修正前著作權法第九十三條
第三款、修正後著作權法第九十三條第一項第二款，刑法第十一條前段、第二條第一
項、第二百十六條、第二百十條、第二百二十條第二項、第五十五條、第四十一條第
一項前段，罰金罰鍰提高標準條例第一條前段、第二條，判決如主文。
中      華      民      國      九十二    年      十一    月    十七    日
                                臺灣臺中地方法院刑事第二庭
                                審判長法  官  張  智  雄
                                      法  官  柯  崑  輝
                                      法  官  莊  嘉  蕙
右正本證明與原本無異。
如不服本判決，應於送達後十日內向本院提出上訴狀（須附繕本），上訴於臺灣高等
法院臺中分院。
                                     書記官
中      華      民      國      九十二    年      十一    月    十九    日
附錄論罪科刑法條
修正前著作權法第九十三條
有下列情形之一者，處二年以下有期徒刑，得併科新台幣十萬元以下罰金︰
一  侵害第十五條至第十七條規定之著作人格權者。
二  違反第七十條規定者。
三  以第八十七條各款方法之一侵害他人之著作權者。
修正前著作權法第八十七條
有下列情形之一者，除本法另有規定外，視為侵害著作權或製版權︰
一  以侵害著作人名譽之方法利用其著作者。
二  明知為侵害著作權或製版權之物而散布或意圖散布而陳列或持有或意
    圖營利而交付者。
三  輸入未經著作財產權人或製版權人授權重製之重製物或製版物者。
四  未經著作財產權人同意而輸入著作原件或其重製物者。
五  明知係侵害電腦程式著作財產權之重製物而仍作為直接營利之使用者。
中華民國刑法第二百十六條
行使第二百十條至第二百十五條之文書者，依偽造、變造文書或登載不實事項或使登
載不實事項之規定處斷。
中華民國刑法第二百十條
偽造、變造私文書，足以生損害於公眾或他人者，處五年以下有期徒刑。
中華民國刑法第二百二十條
在紙上或物品上之文字、符號、圖畫、照像，依習慣或特約，足以為表示其用意之證
明者，關於本章及本章以外各罪，以文書論。
錄音、錄影或電磁紀錄，藉機器或電腦之處理所顯示之聲音、影像或符號，足以為表
示其用意之證明者，亦同。
稱電磁紀錄，指以電子、磁性或其他無法以人之知覺直接認識之方式所製成之紀錄，
而供電腦處理之用者。


司法院資訊處製作；財團法人民間司法改革基金會備份。
